臺灣臺中地方法院刑事判決　　　　　　 99年度交訴字第296號
公　訴　人　臺灣臺中地方法院檢察署檢察官
被　　　告　柏獻鈞
上列被告因公共危險等案件，經檢察官提起公訴（99年度偵字第
17655號），本院判決如下：
    主    文
柏獻鈞無罪。
    理    由
一、公訴意旨以：被告柏獻鈞於民國99年6月10日下午4時34分許
    ，駕駛車牌號碼0107─B6號自小客車，沿臺中市○○區○○
    路由南往北方向行駛，行經崇德路與瀋陽路口，欲左轉瀋陽
    路時，本應注意汽車行駛時，駕駛人應注意車前狀況，隨時
    採取必要之安全措施，行經交岔路口前，轉彎車應讓直行車
    先行，而依當時狀況，並無不能注意之情事，竟疏未注意，
    適有龐璟証騎乘車牌號碼OSL─197號重型機車，沿臺中市○
    ○區○○路由北往南方向行駛，行經前開路口時，柏獻鈞因
    行車未注意車前狀況，復未遵守轉彎車應讓直行車先行之交
    通安全規則，貿然左轉瀋陽路，不慎碰撞龐璟証所騎乘機車
    之車頭及左側車身，造成龐璟証倒地後，受有腦挫傷、頸椎
    外傷併脊髓挫傷、胸背部挫傷、下巴撕裂傷、左耳出血等傷
    害。詎柏獻鈞於車禍發生後，非但未下車查看龐璟証之傷勢
    ，亦未留下足資聯絡之方式，旋即駕駛前開自小客車逃離現
    場。嗣經警據報後調閱路口監視錄影器畫面，始循線查獲上
    情，因認被告涉有刑法第185條之4肇事逃逸罪及刑法第284
    條第1項過失傷害罪云云。
二、按被告未經審判證明有罪確定前，推定其為無罪。犯罪事實
    應依證據認定之，無證據不得認定犯罪事實。又不能證明被
    告犯罪者或其行為不罰者，應諭知無罪之判決，刑事訴訟法
    第154條、第301條第1項分別定有明文。次按認定不利於被
    告之事實須依積極證據，茍積極證據不足為不利於被告事實
    之認定時，即應為有利於被告之認定，更不必有何有利之證
    據，亦有最高法院30年上字第816號判例可資參照。訊據被
    告柏獻鈞否認有上揭犯罪事實，辯稱當初伊並無在車內，伊
    係受朋友之託頂替的，伊的朋友就是羅鼎嵐，現在可能在台
    中監獄服刑等語。經本院提訊在監之羅鼎嵐（男，25歲，民
    國○○年○○月○日生，身分證統一編號：Ｚ000000000號，住苗
    栗縣通霄鎮○○路148號，現因案羈押於台灣台中看守所）
    結證稱：「99年6月10日下午4時30分駕駛車牌0107-B6自小
    客車在台中市○○路、瀋陽路口發生車禍，車子是我開的，
    車子是我朋友柯憶菁的，因當時我沒有駕照，所以肇事逃逸
    後才請柏獻鈞冒名頂替，因為他有駕照，我用電話聯絡柏獻
    鈞ㄧ起去警察局作筆錄」等語。審判長問：「為何當天是由
    你開車？」，羅鼎嵐答：「我只有開那天，我朋友柯憶菁燒
    炭自殺住院在中國醫藥大學附設醫院，我女朋友何佳欣去救
    她，也發生嗆傷住院，我去柯憶菁她家裡整理住院的東西，
    因為下雨，所以我才開柯憶菁的車，柯憶菁家裡的鑰匙都是
    交給我女朋友，我女朋友打電話給我，我到醫院去向我女朋
    友拿柯憶菁家裡的鑰匙，這輛車子鑰匙在柯憶菁家裡拿，因
    為那天下午下雨，我才開柯憶菁的這輛自小客車把住院物品
    送到醫院去」等語（參本院99年12月30日審判筆錄）。另經
    本院函請中國醫藥大學查證病患柯憶菁就醫情形，該院亦函
    覆「柯憶菁於民國99年6月10日早上9時18分被朋友送到本院
    急診並住院治療至99年6月15日出院，住院原因為一氧化碳
    及安眠藥中毒」，有該院100年1月17日院醫事字第10000002
    22號函一份附卷可稽，此與證人所證述情形大致相符，故本
    件車禍係由羅鼎嵐所駕駛而肇事逃逸，被告應僅是受託而冒
    名頂替應可認定。此外，本件並無積極證據足認被告有如公
    訴人所指犯行，因而應為被告無罪之諭知。
三、本案之肇事者羅鼎嵐應由檢察官另行偵查，另被告柏獻鈞冒
    名頂替部分，亦請檢察官偵查追究，附此敘明。
據上論斷，應依刑事訴訟法第301條第1項，判決如主文。
本件經檢察官劉文賓到庭執行職務。
中    華    民    國   100    年    1     月    27    日
                  刑事第六庭   審判長法官  鍾堯航
                                     法官  黃佩韻
                                     法官  郭德進
以上正本證明與原本無異。
如不服本判決應於收受判決後10日內向本院提出上訴書狀，並應
敘述具體理由；其未敘述上訴理由者，應於上訴期間屆滿後20日
內向本院補提理由書（均須按他造當事人之人數附繕本）「切勿
逕送上級法院」。
                                    書記官  陳惠玲
中    華    民    國   100    年    1     月    27    日